臺灣臺東地方法院刑事判決　　　　　　　 94年度易字第263號
公　訴　人　臺灣臺東地方法院檢察署檢察官
被　　　告　乙○○
上列被告因竊盜案件，經檢察官提起公訴（九十四年度偵字第一
四０四號）嗣因被告就被訴事實為有罪之陳述，本院告知被告簡
式審判程序之旨，並聽取當事人之意見後，裁定改由受命法官獨
任依簡式審判程序進行，判決如下：
    主  文
乙○○連續毀壞門扇，於夜間侵入住宅竊盜，處有期徒刑壹年貳
月，緩刑肆年，緩刑期內付保護管束。
    事  實
一、乙○○基於意圖為自己不法所有之概括犯意，自民國九十三
    年九月十九日凌晨一、二時許之夜間起至九十四年三月初某
    日夜間某時止，連續於附表所示之時間，或持打火機燒破住
    宅紗門，將手伸入其內，打開紗門進入該住宅，或以徒手方
    式，或毀壞玻璃門門鎖，或踰越紗窗，或以屬其所有之鑰匙
    開啟玻璃門門鎖等方式，至附表所示之地點，竊取如附表所
    示之物（各次竊盜之時間、地點、被害人、所用方法、竊得
    財物等，詳如附表所示）。得手後將所竊得之現金供己花用
    ，其餘竊得之行動電話、戒指及項鍊則持往臺東縣臺東市「
    快易通」、「東昇通訊行」、「資玉銀樓」及「天珍銀樓」
    等處及不詳姓名綽號「大頭」之成年男子處變賣現金花用殆
    盡。嗣經警循線查獲查獲，始悉上情。
二、案經臺東縣警察局移送臺灣臺東地方法院檢察署檢察官偵查
    起訴。
    理  由
一、按本件被告所犯係死刑、無期徒刑、最輕本刑為三年以上有
    期徒刑以外之罪，其於準備程序就前揭被訴事實為有罪之陳
    述，經法官告知簡式審判程序之旨，並聽取其與公訴人之意
    見後，本院認無不得或不宜改依簡式審判程序進行之處，爰
    依刑事訴訟法第二百七十三條之一第一項、第二百八十四條
    之一，裁定本件由受命法官獨任進行簡式審判程序，合先敘
    明。
二、上開犯罪事實，業據被告乙○○於警詢、偵查中及本院審理
    時迭次坦承不諱，核與被害人辛○○、丁○○、丙○○、己○○、癸○○、甲○、壬○○及庚○○八人於警詢中指訴失
    竊之情節相符，並有交易資料查詢結果、切結書各乙紙及通
    聯調閱查詢單乙份，附卷可證，足堪認定。是被告上開犯行
    已臻明確，應予依法論科。
三、按刑法第三百二十一條第一項第二款所謂門扇，係專指門戶
    而言，指分隔住宅或建築物內外之出入口大門而言。查本件
    附表編號一、三被告係以打火機先將紗門燒出破洞後，伸手
    進入打開門鎖進入宅內竊盜，而被害人辛○○於警詢中指述
    ：「竊嫌應該是由前門侵入（紗【筆錄誤繕為「砂」字】門
    遭破壞）。」等語（見警卷第十一頁），被害人丙○○於警
    詢中指稱：「由我家後門侵入，紗窗破了一個洞。」等語（
    見警卷第九頁），足證該紗門顯為被害人居家之出入口，是
    被告毀損者乃為門扇。次按刑法第三百二十一條第一項第二
    款規定將「門扇」、「牆垣」、「其他安全設備」並列。所
    謂「其他安全設備」，指門扇、牆垣以外，依社會通常觀念
    足認為防盜之一切設備者，即屬相當（最高法院二十五年上
    字第四一六八號判例意旨參照）。是一般窗戶既具有防閑之
    效用，依社會通常之觀念，係屬於維護安全之防盜設備，自
    屬該條文所規定之「安全設備」甚明。復按門鎖為安全設備
    之一種 (參照最高法院院三十二年上字第五八九號判例)，
    被告毀壞門鎖行竊，自應論以刑法第三百二十一條第一項第
    二款之毀壞安全設備竊盜罪。惟此處所謂門鎖，係指附加於
    門上之鎖而言，至毀壞構成門之一部之鎖 (如司畢靈鎖)，
    則應認為毀壞門扇（參照最高法院六十四年度第四次刑庭庭
    推總會議決議（一）意旨），因而被告毀壞玻璃門門鎖後侵
    入竊盜，應論以毀壞門扇竊盜罪。再按被告之使用鑰匙，開
    啟房門入內行竊，既未毀壞，亦非踰越，顯與毀越安全設備
    竊盜之情形不侔，最高法院著有六十三年台上字第五十號判
    例可資參照。核被告所為，附表編號一、三、六，係犯刑法
    第三百二十一條第一項第二款、第一款之毀壞門扇於夜間侵
    入住宅竊盜罪；附表編號二、四、五，係犯刑法第三百二十
    一條第一項第一款於夜間侵入住宅竊盜罪；編號七係犯刑法
    第三百二十一條第一項第二款、第一款踰越安全設備於夜間
    侵入住宅竊盜罪；編號八係犯刑法第三百二十條第一項竊盜
    罪。又公訴意旨認被告如附表編號四至七行竊部分應依刑法
    第三百二十條之竊盜罪處斷，然被告行竊時間均為夜間，業
    據被告於本院審理供承綦詳（見本院九十四年十二月九日審
    判筆錄），且行竊地點均為住宅，是公訴意旨上開認定，尚
    有未洽，惟起訴事實相同，爰依法變更起訴法條。公訴人復
    認被告附表編號一、三、六、七所為僅成立於夜間侵入住宅
    竊盜罪（按編號六、七部分業經本院變更起訴法條），漏未
    論及被告毀壞門扇或踰越安全設備之行為，尚有未洽，惟此
    毀壞門扇及踰越安全設備之加重條件，與原起訴於夜間侵入
    住宅罪部分有實質上一罪關係，為起訴效力所及，本院自應
    併予審判。被告先後八次加重竊盜及竊盜犯行，時間緊接、
    方法相同，且犯構成要件相同之罪名，顯係基於概括犯意而
    為之，為連續犯，並應依刑法第五十六條規定，從情節較重
    之刑法第三百二十一條第一項第二款、第一款之毀壞門扇於
    夜間侵入住宅竊盜罪論，並加重其刑。又刑法第六十二條所
    規定之自首，以對於未發覺之罪，向有偵查權之機關或公務
    員自承犯罪，進而接受裁判為要件；而具有連續犯或牽連犯
    等裁判上一罪關係之犯罪，苟全部犯罪未被發覺前，行為人
    僅就其中一部分犯罪自首，固仍生全部自首之效力，反之，
    倘其中一部分犯罪已先被有偵查權之機關或公務員發覺，行
    為人事後方就其餘未被發覺之部分，自動供認其犯行時，因
    與上開自首之要件不符，自不得適用自首之規定減輕其刑，
    被告再行供出他部，僅屬自白。查本件被告雖就竊取附表編
    號一、二、四至八部分，主動於員警詢問時供出犯行，而符
    合自首要件，惟被告就編號三部分竊盜行為，既另係被警查
    獲，已非以前自首效力所及，基於連續犯以一罪論，裁判上
    無法分割之法理，即不得依自首規定減輕其刑，併此敘明。
    爰審酌被告年輕體壯卻不知謀求正當工作賺取報酬，一再行
    竊，影響社會治安及居家安全甚鉅，惟其犯後坦承犯行，且
    業與被害人達成和解（見偵卷第十、十三頁）等一切情狀，
    量處如主文所示之刑。末查，被告前未曾受有期徒刑以上刑
    之宣告，有臺灣高等法院被告前案紀錄表乙份在卷可稽，渠
    等因年輕識淺，一時失慮，致觸犯本件犯行，事後均已坦承
    犯行，當有悔意，經此偵審程序併科刑之判決後，應知警惕
    而無再犯之虞，本院因認暫不執行其刑為當，併予以宣告緩
    刑四年，用啟自新。惟為加強被告法律觀念，預防再度犯罪
    ，並提供必要之協助及督促，認有加以保護管束之必要，爰
    併依刑法第九十三條第一項規定，宣告緩刑期內付保護管束
    ，俾由觀護人予以適當之輔導及督促，以期發揮緩刑刑事政
    策之立法意旨。至被告持以竊盜之打火機乙個及鑰匙乙支，
    雖為被告所有且供犯罪所用之物，惟未扣案，不能證明尚存
    在，為免日後執行上困難，爰不為沒收，附此敘明。
據上論斷，應依刑事訴訟法第二百九十九條第一項前段、第三百
條，刑法第五十六條、第三百二十一條第一項第一款、第二款、
第七十四條第一款、第九十三條第一項，判決如主文。
本案經檢察官戊○○到庭執行職務
中　　華　　民　　國　　94　　年　　12　　月　　23 　　日
                  刑事第二庭    法  官  陳君鳳
以上正本證明與原本無異。
如不服本判決，應於判決送達後10日內，向本院提出上訴狀。
                                書記官　張夜明
中　　華　　民　　國　　94　　年　　12　　月　　28　　日
附表
 ┌──┬────┬────┬───┬───────┬───────┐
 │編號│時    間│地    點│被害人│所  用  方  法│竊  得  財  物│                             │
 ├──┼────┼────┼───┼───────┼───────┤
 │一  │九十三年│臺東縣臺│辛○○│持打火機燒破該│皮包兩只（內有│
 │    │九月十九│東市豐盛│      │住宅紗門，將手│證件、存摺、新│
 │    │日凌晨一│路二十六│      │伸入其內，打開│臺幣（下同）二│
 │    │、二時許│巷十九弄│      │紗門門閂後入內│千元、金項鍊乙│
 │    │之夜間  │十六號  │      │行竊（惟無故侵│條）及行動電話│
 │    │        │        │      │入他人住宅部分│乙具          │
 │    │        │        │      │，未據告訴）  │              │
 ├──┼────┼────┼───┼───────┼───────┤
 │二  │九十三年│臺東縣臺│丁○○│趁右揭住處大門│一萬八千元、手│
 │    │十二月六│東市豐榮│      │鐵捲門未關好，│錶乙只、戒指乙│
 │    │日夜間某│路一四五│      │入內行竊（惟無│只及行動電話乙│
 │    │時      │巷六一弄│      │故侵入他人住宅│具            │
 │    │        │二衖二號│      │部分，未據告訴│              │
 │    │        │        │      │）            │              │
 ├──┼────┼────┼───┼───────┼───────┤
 │三  │九十三年│臺東縣臺│丙○○│持打火機燒破該│二千元、皮包乙│
 │    │十二月二│東市衡陽│      │住宅紗門，將手│只（內有身份證│                      │
 │    │十四日夜│路十一號│      │伸入其內，打開│、汽車駕照、機│
 │    │間某時  │        │      │紗門門閂後進入│車駕照、提款卡│                   │
 │    │        │        │      │竊取（惟無故侵│及信用卡各乙張│                 │
 │    │        │        │      │入他人住宅部分│）及行動電話乙│
 │    │        │        │      │，未據告訴）  │具            │
 ├──┼────┼────┼───┼───────┼───────┤
 │四  │九十四年│臺東縣臺│己○○│趁己○○外出，│四千餘元、戒指│
 │    │一月初某│東市正氣│      │大門漏未上鎖之│五只          │
 │    │日凌晨零│北路三三│      │際，入內行竊（│              │
 │    │、一時許│九巷一０│      │惟無故侵入他人│              │
 │    │        │四弄四號│      │住宅部分，未據│              │
 │    │        │        │      │告訴）        │              │
 ├──┼────┼────┼───┼───────┼───────┤
 │五  │九十四年│臺東縣臺│癸○○│趁癸○○住處後│行動電話乙具、│
 │    │一月底某│東市中華│      │門漏未上鎖之際│三百餘元      │
 │    │日夜間某│路二段二│      │，入內行竊（惟│              │
 │    │時      │三九巷十│      │無故侵入他人住│              │
 │    │        │號      │      │宅部分，未據告│              │
 │    │        │        │      │訴）          │              │
 ├──┼────┼────┼───┼───────┼───────┤
 │六  │九十四年│臺東縣臺│甲  ○│徒手用力推右揭│九千元        │
 │    │一月底某│東市更生│      │住處玻璃門以破│              │
 │    │日夜間某│路七六八│      │壞門鎖，再推開│              │
 │    │時      │號      │      │玻璃門進入（惟│              │
 │    │        │        │      │無故侵入他人住│              │
 │    │        │        │      │宅部分，未據告│              │
 │    │        │        │      │訴）          │              │
 ├──┼────┼────┼───┼───────┼───────┤
 │七  │九十四年│臺東縣臺│壬○○│踰越右揭住處作│一千餘元、汽車│
 │    │二月初某│東市中興│      │為安全之三樓窗│鑰匙乙只      │
 │    │日夜間某│路二段四│      │戶入內行竊（惟│              │
 │    │時      │一七巷五│      │無故侵入他人住│              │
 │    │        │十二號  │      │宅部分，為據告│              │
 │    │        │        │      │訴）          │              │
 ├──┼────┼────┼───┼───────┼───────┤
 │八  │九十四年│臺東縣卑│庚○○│趁右開種苗園辦│二萬元        │
 │    │三月初某│南鄉太平│      │公室大門鐵捲門│              │
 │    │日夜間某│村太平路│      │未上鎖，徒手將│              │
 │    │時      │二一一號│      │該鐵捲門往上推│              │
 │    │        │（設有同│      │開，再使用所有│              │
 │    │        │信種苗園│      │之鑰匙，打開玻│              │
 │    │        │）      │      │璃門門鎖後入內│              │
 │    │        │        │      │行竊          │              │
 └──┴────┴────┴───┴───────┴───────┘
附錄本案論罪科刑法條全文：
刑法第321條
犯竊盜罪而有左列情形之一者，處六月以上、五年以下有期徒刑：
一  於夜間侵入住宅或有人居住之建築物、船艦或隱匿其內而犯之者。
二  毀越門扇、牆垣或其他安全設備而犯之者。
三  攜帶兇器而犯之者。
四  結夥三人以上而犯之者。
五  乘火災、水災或其他災害之際而犯之者。
六  在車站或埠頭而犯之者。
前項之未遂犯罰之。
